【裁判字號】    98,易緝,54
【裁判日期】    981030
【裁判案由】    詐欺
【裁判全文】
臺灣彰化地方法院刑事判決              98年度易緝字第54號
公  訴  人  臺灣彰化地方法院檢察署檢察官
被      告  巳○○
上列被告因詐欺案件，經檢察官提起公訴（98年度偵字第252 、
1909、2112、2882號及98年度蒞追字第4 號追加起訴書、98年度
蒞字第2539號補充理由書），本院依簡式審判程序判決如下：
    主  文
巳○○共同犯如附表一、二所示之罪，各處如附表一、二所示之
刑（含主刑及從刑）。應執行有期徒刑壹年，扣案如附表三編號
至所示之物均沒收之。
    事實及理由
壹、程序事項：
    本件經被告於準備程序期日為有罪之陳述，經受命法官告知
    簡式審判程序之旨，並聽取當事人之意見後，本院認無不得
    或不宜改依簡式審判程序進行之處，爰依刑事訴訟法第273
    條之1 第1 項，裁定由受命法官獨任進行簡式審判程序，則
    依據刑事訴訟法第273 條之2 、同法第159 條第2 項之規定
    ，不適用傳聞法則有關限制證據能力之相關規定；並得依同
    法第310 條之2 之準用同法第454 條之規定製作略式判決書
    ，依法僅需記載犯罪事實、證據名稱及應適用之法條，並得
    以簡略方式為之，合先敘明。
貳、實體事項：
一、構成犯罪事實：
  (一)巳○○自民國97年7 月間某日起至同年8 月底透過徐繼威、
    徐國威而加入劉鳳嬌、楊慧瑜等人所組成之詐欺集團。劉鳳
    嬌、楊慧瑜（2 人均經本院另以98年度易字第173 、405 、
    501 號案件審結），與真實姓名、年籍均不詳綽號「阿全」
    之成年男子，及大陸地區姓名為陳美良、綽號「小妤」、年
    籍不詳之成年女子（「阿全」及「小妤」2 人未經起訴），
    共同基於意圖為自己不法所有之犯意聯絡，共組兩岸詐欺集
    團，由大陸地區詐欺集團成員負責反覆撥打電話到臺灣，隨
    機詐騙不特定之人，劉鳳嬌則在臺灣尋找車手（即提款及收
    取帳戶之人）依指示到快遞公司領取人頭帳戶之存摺、提款
    卡等物，再持以提領詐得之款項後，將之匯入大陸地區詐欺
    集團成員所指定之帳戶內，楊慧瑜則負責提供自己之帳戶供
    作分配贓款及將贓款匯往其他帳戶，作為該詐欺集團最後收
    尾之動作。其等謀議既定後，即先找來黃居文（經本院另以
    同上案件審結），並由黃居文尋找車手，再相續找來江文宏
    （經本院另以同上案件審結）、許坤德（經本院另以同上案
    件審結）、徐繼威（經本院通緝中）、徐國威（經本院通緝
    中）、陳亞駿（經本院另以同上案件審結）、陳威榤（經本
    院另以98年度易緝第55號案件審結）、蔣旻哲（經本院另以
    98年度易字第173 等件審結），分別加入該詐欺集團，擔任
    車手等職務，均與大陸地區詐欺集團成員基於共謀詐欺取財
    之犯意聯絡，先由劉鳳嬌依「阿全」之指示，在各大報紙廣
    告欄中刊登「夜天使徵男工作人員」或「男工作伙伴」之訊
    息，並留有0000000000號、0000000000號行動電話號碼以供
    聯絡，待有人撥打電話向劉鳳嬌詢問求職細節時，劉鳳嬌再
    分別指示陳威榤、江文宏、許坤德、黃居文、陳亞駿等人，
    以應工作需要被害人之金融帳戶為由，前往相約地點騙取其
    等之金融帳戶存摺、提款卡及密碼等物，使其等陷於錯誤而
    所申設之帳戶存摺、提款卡及密碼供給劉鳳嬌等人使用。劉
    鳳嬌於詐得該帳戶之存摺、提款卡及密碼後將之交予黃居文
    ，黃居文再將上開人頭帳戶通報在大陸地區綽號「小妤」之
    陳美良，以供綽號「小妤」之陳美良做為其等之詐騙工具，
    又依「阿全」或綽號「小妤」之陳美良之指示，由劉鳳嬌、
    江文宏、許坤德、黃居文、陳威榤、陳亞駿、徐繼威、徐國
    威、巳○○、蔣旻晢、楊慧瑜等人，分別自其等加入該詐騙
    集團之日起，各組成小集團，由身在大陸地區綽號「小妤」
    之陳美良撥打電話予附表一、附表二之被害人，分別以附表
    一、附表二所示之詐騙方式，如援交詐騙或網路、電視購物
    詐騙、扣款詐騙……等方式，詐騙如附表一、附表二之被害
    人（其中針對同一被害人密集詐騙，乃基於接續犯意，詳細
    之被害人姓名、詐騙時間、詐騙金額、詐騙使用之金融機構
    帳號均詳如附表一、附表二所示），致使該等被害人陷於錯
    誤而將如附表一、附表二之款項匯入前開人頭帳戶。俟綽號
    「小妤」之陳美良等人確認被害人將遭受詐騙之款項匯入後
    ，便以傳送簡訊或撥打行動電話之方式通知黃居文等人，黃
    居文再分別指示江文宏、陳威榤、陳亞駿、徐繼威、徐國威
    、巳○○、蔣旻哲等人充當車手前往領取人頭帳戶內詐得之
    款項。提領所詐得之款項後，再由黃居文扣除其自己與劉鳳
    嬌等人之酬勞後，將所餘款項分別指示陳亞駿等人存入綽號
    「小妤」之陳美良指定之帳戶，由綽號「小妤」之陳美良另
    行就該等贓款進行分配。而楊慧瑜乃提供其自己設於臺灣土
    地銀行金門分行帳號000000000000號帳戶供作綽號「小妤」
    之陳美良眾多分配贓款使用帳戶之一，如經黃居文及其他車
    手將詐騙所得款項匯入後，楊慧瑜便依據綽號「小妤」之陳
    美良之指示，將該等贓款匯往其他帳戶，作為該等詐欺集團
    最後之收尾動作。
  (二)嗣經警循線監聽追查後，於97年10月21日發動搜索，而分別
    於在桃園縣平鎮市○○路155 號13樓查獲徐繼威、徐國威
    ，並扣得「阿全」所有交其等供犯罪所用之行動電話2 支（
    IMEI：000000000000 000號、000000000000000 號）；在
    桃園縣平鎮市○○路○ 段454 巷11弄8 號查獲陳亞駿所有供
    犯罪用之行動電話1支 （IMEI：00000000000000號）；在
    金門縣金城鎮○○路152 號查獲楊慧瑜，並扣得其所有供犯
    罪用之臺灣土地銀行金門分行存摺（帳號：000000000000號
    ）1 本、臺灣土地銀行匯款單1 疊、匯款名冊1 張、行動電
    話1 具（NOKIA 牌，IMEI：000000000000000 號，含門號00
    00000000號之SIM 卡1 枚），始查悉上情。
二、認定犯罪事實所憑之證據名稱：
  (一)被害人丑○○、姜義德、庚○○、李政賢、寅○○、卯○○
    、辰○○、壬○○、子○○、辛○○、丁○○、乙○○、丙
    ○○、甲○○、癸○○、午○○等人於警詢中之證述。
  (二)共同被告黃居文、陳威榤、陳亞駿、、江文宏、蔣旻哲、楊
    慧瑜等人之供述。
  (三)監聽譯文及附表一至附表二證據欄之證據。
  (四)扣案如附表三之物品。
  (五)被告巳○○之自白。
三、論罪科刑之理由：
  (一)核被告巳○○所為如附表一、二所示之犯行，均係犯刑法第
    339 條第1 項之詐欺取財罪。
  (二)被告犯罪如附表一編號(一)、(三)、(四)；附表二編號1.、2.、3.
    4.、7.、11.、12.等所示詐欺集團多次以電話向各該編號所示
    之被害人行騙，使各該編號所示同一被害人接續多次匯款入
    各該帳戶，係基於同一詐欺取財之犯意，為完成同一詐欺取
    財之目的，而於緊接之密接時間內，利用同一犯罪機會接續
    為之，各均為接續犯，係實質上一罪，應各僅成立一個詐欺
    取財罪。
  (三)又本件被告加入劉鳳嬌、楊慧瑜等人所組成詐騙集團之日起
    ，參與詐欺所犯如附表一至附表二所示各該詐欺取財罪，係
    擔任蒐集帳戶及領取贓款等任務，均係以自己參與犯罪之意
    思為之，應與各該欄位所示之參與者論以共同正犯。
  (四)被告自加入本件詐騙集團之日起，參與詐欺所犯如附表一、
    二所示各該詐欺取財罪，係為滿足各次之財產利益，應為犯
    意各別，且每次詐欺行為，被害人均不相同，手法亦有差異
    ，均為各自獨立之行為，具獨立性，並無密切不可分之關係
    ，分別獨立構成一詐欺取財罪，均應予分論併罰。
  (五)爰審酌被告尚未滿20歲，正值年輕，不思以正途賺取所需，
    為謀取不法利益，竟參與詐欺集團，為詐欺集團蒐集帳戶、
    提領詐騙款項等分工行為，以前揭不法手段詐騙無防備心之
    被害人等之款項，令被害人等之辛苦所得瞬間化為泡影，且
    求償無門，造成社會上詐欺取財犯罪橫行，對社會治安影響
    甚鉅，更有礙金融秩序，且使人與人之間的信任感蕩然無存
    ，人人聞電話詐欺色變，徒增社會成本，且其等之行為對個
    別被害人造成財產上之損害及心理上之傷害非輕，惡性甚深
    ，又本件遭查獲之被害人甚多，被告係應徐繼威、徐國威等
    人之邀加入並聽命其等之指示行事等情，暨其犯罪動機、目
    的、手段及犯後坦承犯行、犯後態度尚佳，所得利益為每次
    僅分得新臺幣1 、2 千元等一切情狀，各量處如附表主文欄
    所載之刑，並合併定其應執行之刑，以資儆懲。至於檢察官
    求處合併應執行有期徒刑2 年10月，本院審酌上情，認稍嫌
    過重，附此說明。
  (六)按共同正犯因相互間利用他人之行為，以遂行其犯意之實現
    ，本於責任共同之原則，有關沒收部分，對於共犯間供犯罪
    所用之物，自均應為沒收之諭知。而附表三編號扣案之物
    ，係共犯綽號「阿全」所有之物，交予被告徐國威、徐繼威
    用以詐騙之用，業據被告徐國威、徐繼威分別準備程序中供
    明在卷；附表三編號扣案之物，係被告陳亞駿所有，供犯
    罪所用之物，業據被告陳亞駿供明在卷；附表三編號扣案
    之物，係被告楊慧瑜所有，供犯罪所用之物，業據被告楊慧
    瑜供明在卷，在其共同責任範圍內，依刑法第38條第1 項第
    2 款之規定，分別在如附表一、二所示之各項宣告刑內併予
    宣告沒收之。
  (七)至於檢察官以98年度蒞字第2539號補充理由書之「附表四」
    及98年度蒞追字第4 號追加起訴書之「附表二」所載被告之
    參與行為次數，因98年度偵字第252 號追加起訴書之「附表
    一」明確記載「被告加入之時間為97年7 月間起至8 月底止
    」，故超過此時間部分應係誤載，並經蒞庭檢察官於本院98
    年10月14日準備程序時予以特定且更正如附表一、二所示（
    見本院卷第31頁），本院認此超過被告參與時間之詐騙行為
    ，應非起訴範圍，爰不另為無罪之諭知，附此敘明。
四、應適用之法條：
  (一)刑事訴訟法第273 條之1 第1 項、第299 條第1 項前段、第
    310 條之2 、第454 條。
  (二)刑法第28條、第339 條第1 項、第51條第5 款、第38條第1
    項第2 款，刑法施行法第1 條之1 第1 項、第2 項前段。
本案經檢察官葉建成到庭執行職務。
中    華    民    國    98    年    10    月    30    日
                  刑事第五庭    法  官  李淑惠
以上正本證明與原本無異。
如不服本判決應於收受判決後10日內向本院提出上訴書狀，並
應敘述具體理由。其未敘述上訴理由者，應於上訴期間屆滿後
20日內向本院補提理由書(均須按他造當事人之人數附繕本)
「切勿逕送上級法院」。
告訴人或被害人對於判決如有不服具備理由請求檢察上訴者，其
上訴期間之計算係以檢察官收受判決正本之日期為準。
中    華    民    國    98    年    10    月    30    日
                                書記官  張清秀
附表一：（被害人表- 即98蒞追第4 號起訴書附表二之部分）
┌─┬───┬────┬────┬───┬────┬────┬───────┐
│編│被害人│被害時間│詐騙方式│參與詐│匯款金額│人頭帳戶│認定屬被告使用│
│號│      │        │        │騙者  │(新臺幣)│        │之人頭帳戶依據│
├─┼───┼────┼────┼───┼────┼────┼───────┤
│(一)│丑○○│97年8 月│援交詐騙│黃居文│2 萬9979│安泰商銀│同次詐騙匯出之│
│  │      │14日下午│。      │陳威榤│元。    │通化分行│其他人頭帳戶。│
│  │      │3 時26分│        │楊慧瑜│        │帳號0322│              │
│  │      │許。    │        │陳亞駿│        │00000000│              │
│  │      │        │        │徐國威│        │00。    │              │
│  │      │        │        │徐繼威│        │        │              │
│  │      │        │        │蔣旻哲│        │        │              │
│  │      │        │        │陳美良│        │        │              │
│  │      │        │        │巳○○│        │        │              │
│  │      ├────┼────┼───┼────┼────┼───────┤
│  │      │97年8 月│同上。  │同上。│9 萬8000│邱玉嬌渣│黃居文通聯譯文│
│  │      │14日下午│        │      │元。    │打楊梅分│0000000000（97│
│  │      │4 時1 分│        │      │        │行帳號02│年8 月13日）警│
│  │      │許。    │        │      │        │00000000│卷第225 頁。  │
│  │      │        │        │      │        │3410。  │              │
│  │      ├────┼────┼───┼────┼────┼───────┤
│  │      │97年8 月│同上。  │同上。│1000元。│同上。  │同上。        │
│  │      │14日下午│        │      │        │        │              │
│  │      │4 時4 分│        │      │        │        │              │
│  │      │許。    │        │      │        │        │              │
│  │      ├────┼────┼───┼────┼────┼───────┤
│  │      │97年8 月│同上。  │同上。│9017元。│同上。  │同上。        │
│  │      │14日下午│        │      │        │        │              │
│  │      │4 時33分│        │      │        │        │              │
│  │      │許。    │        │      │        │        │              │
│  │      ├────┼────┼───┼────┼────┼───────┤
│  │      │97年8 月│同上。  │同上。│2 萬0101│同上。  │同上。        │
│  │      │14日下午│        │      │元。    │        │              │
│  │      │5 時29分│        │      │        │        │              │
│  │      │許。    │        │      │        │        │              │
│  ├─┬─┴────┴────┴───┴────┴────┴───────┤
│  │證│中國信託銀行自動櫃員機交易明細表1 紙、渣打銀行自動櫃員機交易明細表│
│  │據│3 紙、臺北富邦銀行交易明細表1 紙（參彰化縣警察局田中分局田警分偵字│
│  │  │第0000000000號卷第401 頁至第403 頁）。                            │
│  ├─┼─────────────────────────────────┤
│  │主│巳○○共同犯詐欺取財罪，處有期徒刑柒月，扣案如附表三編號、、│
│  │文│所示之物均沒收之。                                                │
├─┼─┴─┬────┬────┬───┬────┬────┬───────┤
│(二)│己○○│97年8 月│色情詐騙│黃居文│1 萬5000│同上。  │同上。        │
│  │      │10日凌晨│。      │陳威榤│元。    │        │              │
│  │      │1 時28分│        │楊慧瑜│        │        │              │
│  │      │許。    │        │陳亞駿│        │        │              │
│  │      │        │        │徐國威│        │        │              │
│  │      │        │        │徐繼威│        │        │              │
│  │      │        │        │蔣旻哲│        │        │              │
│  │      │        │        │陳美良│        │        │              │
│  │      │        │        │巳○○│        │        │              │
│  ├─┬─┴────┴────┴───┴────┴────┴───────┤
│  │證│新光銀行自動櫃員機交易明細表1 紙、人頭帳戶個資檢視表1 紙（參彰化縣│
│  │據│警察局田中分局田警分偵字第0970016786號卷第406 頁、第407 頁）。    │
│  ├─┼─────────────────────────────────┤
│  │主│巳○○共同犯詐欺取財罪，處有期徒刑肆月，扣案如附表三編號、、│
│  │文│所示之物均沒收之。                                                │
├─┼─┴─┬────┬────┬───┬────┬────┬───────┤
│(三)│庚○○│97年8 月│電視購物│黃居文│1 萬1983│吳瑞文板│黃居文通聯譯文│
│  │      │16日下午│設定詐騙│陳威榤│元。    │信商銀桃│0000000000（97│
│  │      │5 時15分│。      │楊慧瑜│        │園分行帳│年8 月13日）警│
│  │      │許。    │        │陳亞駿│        │號030350│卷第225 頁。  │
│  │      │        │        │徐國威│        │00000000│              │
│  │      │        │        │徐繼威│        │。      │              │
│  │      │        │        │蔣旻哲│        │        │              │
│  │      │        │        │陳美良│        │        │              │
│  │      │        │        │巳○○│        │        │              │
│  │      ├────┼────┼───┼────┼────┼───────┤
│  │      │97年8 月│同上。  │同上。│1 萬4914│同上。  │同上。        │
│  │      │16日晚上│        │      │元。    │        │              │
│  │      │6 時32分│        │      │        │        │              │
│  │      │許。    │        │      │        │        │              │
│  ├─┬─┴────┴────┴───┴────┴────┴───────┤
│  │證│大眾銀行、國泰世華銀行自動櫃員機交易明細表各1 紙、人頭帳戶個資檢視│
│  │據│表1 紙（參彰化縣警察局田中分局田警分偵字第0970016786號卷第412 頁、│
│  │  │第414 頁）。                                                      │
│  ├─┼─────────────────────────────────┤
│  │主│巳○○共同犯詐欺取財罪，處有期徒刑肆月，扣案如附表三編號、、│
│  │文│所示之物均沒收之。                                                │
├─┼─┴─┬────┬────┬───┬────┬────┬───────┤
│(四)│戊○○│97年8 月│交友詐騙│黃居文│1萬元。 │同邱玉嬌│同邱玉嬌前開帳│
│  │（起訴│14日晚上│。      │陳威榤│        │前開帳戶│戶。          │
│  │書誤載│8 時36分│        │楊慧瑜│        │。      │              │
│  │為李政│許。    │        │陳亞駿│        │        │              │
│  │賢）  │        │        │徐國威│        │        │              │
│  │      │        │        │徐繼威│        │        │              │
│  │      │        │        │蔣旻哲│        │        │              │
│  │      │        │        │陳美良│        │        │              │
│  │      │        │        │巳○○│        │        │              │
│  │      ├────┼────┼───┼────┼────┼───────┤
│  │      │97年8 月│同上。  │同上。│1萬元。 │楊廷育臺│黃居文通聯譯文│
│  │      │15日晚上│        │      │        │北富邦三│0000000000（97│
│  │      │7 時59分│        │      │        │重分行。│年8 月13日）警│
│  │      │許。    │        │      │        │        │卷第225 頁。  │
│  ├─┬─┴────┴────┴───┴────┴────┴───────┤
│  │證│渣打銀行、臺北富邦銀行自動櫃員機交易明細表各1 紙、人頭帳戶個資檢視│
│  │據│表1 紙（參彰化縣警察局田中分局田警分偵字第0970016786號卷第420 頁、│
│  │  │第421 頁）。                                                      │
│  ├─┼─────────────────────────────────┤
│  │主│巳○○共同犯詐欺取財罪，處有期徒刑肆月，扣案如附表三編號、、│
│  │文│所示之物均沒收之。                                                │
└─┴─┴─────────────────────────────────┘
附表二：（被害人表- 即98偵字252 、1909、2112、2882號起訴
                    書附表四、98蒞字第2539號理由書附表四
                    之部分）
┌─┬───┬────┬────┬───┬────┬─────────┐
│編│被害人│被害時間│詐騙方式│參與詐│匯款金額│人頭帳戶          │
│號│      │        │        │騙者  │(新臺幣)│                  │
├─┼───┼────┼────┼───┼────┼─────────┤
│1.│寅○○│97年7 月│扣款詐騙│徐國威│3萬元。 │中國信託帳號107531│
│  │      │30日晚上│。      │徐繼威│        │686838（關光輝）。│
│  │      │10時53分│        │巳○○│        │                  │
│  │      │許。    │        │黃居文│        │                  │
│  │      │        │        │陳亞駿│        │                  │
│  │      │        │        │陳威榤│        │                  │
│  │      │        │        │楊慧瑜│        │                  │
│  │      │        │        │陳美良│        │                  │
│  │      ├────┼────┼───┼────┼─────────┤
│  │      │97年7 月│同上。  │同上。│3萬元。 │同上。            │
│  │      │30日晚上│        │      │        │                  │
│  │      │10時55分│        │      │        │                  │
│  │      │許。    │        │      │        │                  │
│  │      ├────┼────┼───┼────┼─────────┤
│  │      │97年7 月│同上。  │同上。│3萬元。 │同上。            │
│  │      │30日晚上│        │      │        │                  │
│  │      │10時58分│        │      │        │                  │
│  │      │許。    │        │      │        │                  │
│  │      ├────┼────┼───┼────┼─────────┤
│  │      │97年7 月│同上。  │同上。│9900元。│同上。            │
│  │      │30日晚上│        │      │        │                  │
│  │      │11時1 分│        │      │        │                  │
│  │      │許。    │        │      │        │                  │
│  │      ├────┼────┼───┼────┼─────────┤
│  │      │97年7 月│同上。  │同上。│100元。 │同上。            │
│  │      │30日晚上│        │      │        │                  │
│  │      │11時2 分│        │      │        │                  │
│  │      │許。    │        │      │        │                  │
│  ├─┬─┴────┴────┴───┴────┴─────────┤
│  │證│中國信託銀行自動櫃員機交易明細表5 紙（參彰化縣警察局田中分局│
│  │據│田警分偵字第號卷宗三第141 頁）。                            │
│  ├─┼──────────────────────────────┤
│  │主│巳○○共同犯詐欺取財罪，處有期徒刑柒月，扣案如附表三編號、│
│  │文│、所示之物均沒收之。                                    │
├─┼─┴─┬────┬────┬───┬────┬─────────┤
│2.│卯○○│97年7 月│電視購物│徐國威│9 萬9000│渣打銀行帳號022200│
│  │（追加│21日晚上│詐騙。  │徐繼威│元。    │142849（范明山）。│
│  │起訴狀│11時16分│        │巳○○│        │                  │
│  │誤載為│許。    │        │黃居文│        │                  │
│  │黃秀萍│        │        │陳亞駿│        │                  │
│  │）    │        │        │陳威榤│        │                  │
│  │      │        │        │楊慧瑜│        │                  │
│  │      │        │        │陳美良│        │                  │
│  │      ├────┼────┼───┼────┼─────────┤
│  │      │97年7 月│同上。  │同上。│1000元。│同上。            │
│  │      │21日晚上│        │      │        │                  │
│  │      │11時18分│        │      │        │                  │
│  │      │許。    │        │      │        │                  │
│  ├─┬─┴────┴────┴───┴────┴─────────┤
│  │證│渣打銀行自動櫃員機交易明細2 紙（參彰化縣警察局田中分局田警分│
│  │據│偵字第號卷宗三第188 頁）。                                  │
│  ├─┼──────────────────────────────┤
│  │主│巳○○共同犯詐欺取財罪，處有期徒刑陸月，扣案如附表三編號、│
│  │文│、所示之物均沒收之。                                    │
├─┼─┴─┬────┬────┬───┬────┬─────────┤
│3.│辰○○│97年7 月│援交詐騙│徐國威│2 萬9983│國泰世華銀行帳號00│
│  │      │11日凌晨│。      │徐繼威│元。    │00000000000000。  │
│  │      │零時33分│        │巳○○│        │                  │
│  │      │許。    │        │黃居文│        │                  │
│  │      │        │        │陳亞駿│        │                  │
│  │      │        │        │陳威榤│        │                  │
│  │      │        │        │楊慧瑜│        │                  │
│  │      │        │        │陳美良│        │                  │
│  │      ├────┼────┼───┼────┼─────────┤
│  │      │97年7 月│同上。  │同上。│2萬元。 │中國信託銀行帳號17│
│  │      │11日凌晨│        │      │        │0000000000（朱志磊│
│  │      │零1 時25│        │      │        │）。              │
│  │      │分許。  │        │      │        │                  │
│  │      ├────┼────┼───┼────┼─────────┤
│  │      │97年7 月│同上。  │同上。│6萬元。 │渣打銀行帳號052210│
│  │      │11日晚上│        │      │        │032580。          │
│  │      │6 時41分│        │      │        │                  │
│  │      │許。    │        │      │        │                  │
│  │      ├────┼────┼───┼────┼─────────┤
│  │      │97年7 月│同上。  │同上。│1 萬2000│同上。            │
│  │      │11日晚上│        │      │元。    │                  │
│  │      │7 時1 分│        │      │        │                  │
│  │      │許。    │        │      │        │                  │
│  │      ├────┼────┼───┼────┼─────────┤
│  │      │97年7 月│同上。  │同上。│9 萬8000│第一銀行帳號279680│
│  │      │24日凌晨│        │      │元。    │39457。           │
│  │      │凌晨1 時│        │      │        │                  │
│  │      │49分許。│        │      │        │                  │
│  │      ├────┼────┼───┼────┼─────────┤
│  │      │97年7 月│同上。  │同上。│6000元。│同上。            │
│  │      │24日凌晨│        │      │        │                  │
│  │      │1 時52分│        │      │        │                  │
│  │      │許。    │        │      │        │                  │
│  │      ├────┼────┼───┼────┼─────────┤
│  │      │97年7 月│同上。  │同上。│1000元。│同上。            │
│  │      │24日凌晨│        │      │        │                  │
│  │      │1 時54分│        │      │        │                  │
│  │      │許。    │        │      │        │                  │
│  ├─┬─┴────┴────┴───┴────┴─────────┤
│  │證│渣打銀行自動櫃員機交易明細表2 紙、華南商業銀行、中國信託銀行│
│  │據│自動櫃員機交易明細表各1 紙、第一銀行自動櫃員機交易明細表3 紙│
│  │  │（參彰化縣警察局田中分局田警分偵字第號卷宗三第193 頁、第194 │
│  │  │頁）。                                                      │
│  ├─┼──────────────────────────────┤
│  │主│巳○○共同犯詐欺取財罪，處有期徒刑柒月，扣案如附表三編號、│
│  │文│、所示之物均沒收之。                                    │
├─┼─┴─┬────┬────┬───┬────┬─────────┤
│4.│壬○○│97年7 月│援交詐騙│徐國威│3000元。│中國信託銀行帳號17│
│  │      │11日晚上│。      │徐繼威│        │0000000000（朱志磊│
│  │      │8 時58分│        │巳○○│        │）。              │
│  │      │許。    │        │黃居文│        │                  │
│  │      │        │        │陳亞駿│        │                  │
│  │      │        │        │陳威榤│        │                  │
│  │      │        │        │楊慧瑜│        │                  │
│  │      │        │        │陳美良│        │                  │
│  │      ├────┼────┼───┼────┼─────────┤
│  │      │97年7 月│同上。  │同上。│2 萬3000│渣打銀行帳號052210│
│  │      │11日晚上│        │      │元。    │032580。          │
│  │      │10時11分│        │      │        │                  │
│  │      │許。    │        │      │        │                  │
│  │      ├────┼────┼───┼────┼─────────┤
│  │      │97年7 月│同上。  │同上。│100元。 │渣打銀行帳號036210│
│  │      │12日凌晨│        │      │        │023481。          │
│  │      │1 時10分│        │      │        │                  │
│  │      │許。    │        │      │        │                  │
│  ├─┬─┴────┴────┴───┴────┴─────────┤
│  │證│被害人壬○○於警詢時之指訴（參彰化縣警察局田中分局田警分偵字│
│  │據│第號卷宗三第195 頁、第196 頁）。                            │
│  ├─┼──────────────────────────────┤
│  │主│巳○○共同犯詐欺取財罪，處有期徒刑肆月，扣案如附表三編號、│
│  │文│、所示之物均沒收之。                                    │
├─┼─┴─┬────┬────┬───┬────┬─────────┤
│5.│子○○│97年7 月│電視購物│吳偉金│2123元。│板信銀行帳號033020│
│  │      │17日凌晨│詐騙。  │徐繼威│        │00000000。        │
│  │      │零時59分│        │徐國威│        │                  │
│  │      │許。    │        │巳○○│        │                  │
│  ├─┬─┴────┴────┴───┴────┴─────────┤
│  │證│被害人子○○於警詢時之指訴、自動櫃員機交易明細（參彰化縣警察│
│  │據│局田中分局田警分偵字第號卷宗三第195 頁至第198 頁、第199 頁）│
│  │  │。                                                          │
│  ├─┼──────────────────────────────┤
│  │主│巳○○共同犯詐欺取財罪，處有期徒刑肆月，扣案如附表三編號所│
│  │文│示之物沒收之。                                              │
├─┼─┴─┬────┬────┬───┬────┬─────────┤
│6.│辛○○│97年7 月│電視購物│吳偉金│1 萬2345│合作金庫帳號535576│
│  │      │16日晚上│詐騙。  │徐繼威│元。    │0000000。         │
│  │      │10時44分│        │徐國威│        │                  │
│  │      │許。    │        │巳○○│        │                  │
│  ├─┬─┴────┴────┴───┴────┴─────────┤
│  │證│被害人辛○○於警詢時之指訴、自動櫃員機交易明細（參彰化縣警察│
│  │據│局田中分局田警分偵字第號卷宗三第200 頁至第201 頁、第202 頁）│
│  │  │。                                                          │
│  ├─┼──────────────────────────────┤
│  │主│巳○○共同犯詐欺取財罪，處有期徒刑肆月，扣案如附表三編號所│
│  │文│示之物沒收之。                                              │
├─┼─┴─┬────┬────┬───┬────┬─────────┤
│7.│丁○○│97年7 月│電視購物│吳偉金│1 萬7639│同上。            │
│  │      │16日晚上│詐騙。  │徐繼威│元。    │                  │
│  │      │9 時11分│        │徐國威│        │                  │
│  │      │許。    │        │巳○○│        │                  │
│  │      ├────┼────┼───┼────┼─────────┤
│  │      │97年7 月│同上。  │同上。│2 萬1629│同上。            │
│  │      │16日晚上│        │      │元。    │                  │
│  │      │10時16分│        │      │        │                  │
│  │      │許。    │        │      │        │                  │
│  ├─┬─┴────┴────┴───┴────┴─────────┤
│  │證│被害人丁○○於警詢時之指訴、自動櫃員機交易明細（參彰化縣警察│
│  │據│局田中分局田警分偵字第號卷宗三第203 頁至第204 頁、第206 頁）│
│  │  │。                                                          │
│  ├─┼──────────────────────────────┤
│  │主│巳○○共同犯詐欺取財罪，處有期徒刑肆月，扣案如附表三編號所│
│  │文│示之物沒收之。                                              │
├─┼─┴─┬────┬────┬───┬────┬─────────┤
│8.│乙○○│97年7 月│電視購物│吳偉金│1 萬0989│臺北富邦帳號713168│
│  │      │2 日晚上│詐騙。  │徐繼威│元。    │264786。          │
│  │      │10時40分│        │徐國威│        │                  │
│  │      │許。    │        │巳○○│        │                  │
│  ├─┬─┴────┴────┴───┴────┴─────────┤
│  │證│被害人乙○○於警詢時之指訴、存摺往來明細（參彰化縣警察局田中│
│  │據│分局田警分偵字第號卷宗三第207 頁至第209 頁、第210 頁）。    │
│  ├─┼──────────────────────────────┤
│  │主│巳○○共同犯詐欺取財罪，處有期徒刑肆月，扣案如附表三編號所│
│  │文│示之物沒收之。                                              │
├─┼─┴─┬────┬────┬───┬────┬─────────┤
│9.│丙○○│97年7 月│電視購物│吳偉金│2 萬9989│同上。            │
│  │      │21日晚上│詐騙。  │徐繼威│元。    │                  │
│  │      │9 時10分│        │徐國威│        │                  │
│  │      │許。    │        │巳○○│        │                  │
│  ├─┬─┴────┴────┴───┴────┴─────────┤
│  │證│被害人丙○○於警詢時之指訴、自動櫃員機交易明細（參彰化縣警察│
│  │據│局田中分局田警分偵字第號卷宗三第211 頁至第213 頁、第214 頁）│
│  │  │。                                                          │
│  ├─┼──────────────────────────────┤
│  │主│巳○○共同犯詐欺取財罪，處有期徒刑肆月，扣案如附表三編號所│
│  │文│示之物沒收之。                                              │
├─┼─┴─┬────┬────┬───┬────┬─────────┤
│10.│甲○○│97年7 月│網路購物│吳偉金│1 萬2238│同上。            │
│  │      │21日下午│詐騙。  │徐繼威│元。    │                  │
│  │      │1 時30分│        │徐國威│        │                  │
│  │      │許。    │        │巳○○│        │                  │
│  ├─┬─┴────┴────┴───┴────┴─────────┤
│  │證│被害人壬○○於警詢時之指訴（參彰化縣警察局田中分局田警分偵字│
│  │據│第號卷宗三第195 頁、第196 頁）。                            │
│  ├─┼──────────────────────────────┤
│  │主│巳○○共同犯詐欺取財罪，處有期徒刑肆月，扣案如附表三編號所│
│  │文│示之物沒收之。                                              │
├─┼─┴─┬────┬────┬───┬────┬─────────┤
│11.│癸○○│97年7 月│電視購物│吳偉金│3850元。│同上。            │
│  │      │21日某時│詐騙。  │徐繼威│        │                  │
│  │      │。      │        │徐國威│        │                  │
│  │      │        │        │巳○○│        │                  │
│  │      ├────┼────┼───┼────┼─────────┤
│  │      │97年7 月│同上。  │同上。│2 萬9989│同上。            │
│  │      │21日某時│        │      │元。    │                  │
│  │      │。      │        │      │        │                  │
│  ├─┬─┴────┴────┴───┴────┴─────────┤
│  │證│被害人癸○○於警詢時之指訴、存摺往來明細（參彰化縣警察局田中│
│  │據│分局田警分偵字第號卷宗三第218 頁至第220 頁、第221 頁至第222 │
│  │  │頁）。                                                      │
│  ├─┼──────────────────────────────┤
│  │主│巳○○共同犯詐欺取財罪，處有期徒刑肆月，扣案如附表三編號所│
│  │文│示之物沒收之。                                              │
├─┼─┴─┬────┬────┬───┬────┬─────────┤
│12.│午○○│97年7 月│電視購物│吳偉金│2 萬9989│上海銀行帳號342030│
│  │      │24日晚上│詐騙。  │徐繼威│元。    │00000000。        │
│  │      │8 時57分│        │徐國威│        │                  │
│  │      │許。    │        │巳○○│        │                  │
│  │      ├────┼────┼───┼────┼─────────┤
│  │      │97年7 月│同上。  │同上。│1 萬9983│同上。            │
│  │      │24日晚上│        │      │元。    │                  │
│  │      │9 時56分│        │      │        │                  │
│  │      │許。    │        │      │        │                  │
│  │      ├────┼────┼───┼────┼─────────┤
│  │      │97年7 月│同上。  │同上。│9983元。│第一銀行帳號241680│
│  │      │24日晚上│        │      │        │74751。           │
│  │      │9 時58分│        │      │        │                  │
│  │      │許。    │        │      │        │                  │
│  │      ├────┼────┼───┼────┼─────────┤
│  │      │97年7 月│同上。  │同上。│3 萬1000│同上。            │
│  │      │24日晚上│        │      │元。    │                  │
│  │      │10時30分│        │      │        │                  │
│  │      │許。    │        │      │        │                  │
│  │      ├────┼────┼───┼────┼─────────┤
│  │      │97年7 月│同上。  │同上。│3萬元。 │中國信託帳號303532│
│  │      │24日某時│        │      │        │042709 （ 楊連平）│
│  │      │。      │        │      │        │。                │
│  │      │        │        │      │        │                  │
│  │      ├────┼────┼───┼────┼─────────┤
│  │      │97年7 月│同上。  │同上。│3萬元。 │同上。            │
│  │      │24日某時│        │      │        │                  │
│  │      │。      │        │      │        │                  │
│  │      ├────┼────┼───┼────┼─────────┤
│  │      │99年7 月│同上。  │同上。│3萬元。 │同上。            │
│  │      │24日某時│        │      │        │                  │
│  │      │。      │        │      │        │                  │
│  │      ├────┼────┼───┼────┼─────────┤
│  │      │97年7 月│同上。  │同上。│1 萬2000│同上。            │
│  │      │24日某時│        │      │。元    │                  │
│  │      │。      │        │      │        │                  │
│  ├─┬─┴────┴────┴───┴────┴─────────┤
│  │證│被害人壬○○於警詢時之指訴、自動櫃員機交易明細（參彰化縣警察│
│  │據│局田中分局田警分偵字第號卷宗三第223 頁至第224 頁、第225 頁至│
│  │  │第226 頁）。                                                │
│  ├─┼──────────────────────────────┤
│  │主│巳○○共同犯詐欺取財罪，處有期徒刑陸月，扣案如附表三編號所│
│  │文│示之物沒收之。                                              │
└─┴─┴──────────────────────────────┘
附表三：（應沒收之物品）
┌──┬──────────────────────────┐
│編號│           扣      押      物      品               │
├──┼──────────────────────────┤
│  │行動電話2 支（IMEI：000000000000000 號、000000000000│
│    │138號）。                                           │
├──┼──────────────────────────┤
│  │行動電話1 支（IMEI：00000000000000號）。            │
├──┼──────────────────────────┤
│  │臺灣土地銀行金門分行存摺（帳號：000000000000號）1 本│
│    │、臺灣土地銀行匯款單1 疊、匯款名冊1 張、NOKIA 牌行動│
│    │電話1 支（IMEI：000000000000000 號，含門號0000000000│
│    │號之SIM卡1 枚）。                                   │
└──┴──────────────────────────┘
附錄論罪科刑法條全文
中華民國刑法第339條（普通詐欺罪）
意圖為自己或第三人不法之所有，以詐術使人將本人或第三人之
物交付者，處 5 年以下有期徒刑、拘役或科或併科 1 千元以下
罰金。
以前項方法得財產上不法之利益或使第三人得之者，亦同。
前二項之未遂犯罰之。


司法院資訊處製作；財團法人民間司法改革基金會備份。
